ko: 동물 종: 곰; 토끼; 고양이; 공룡; 개; 용; 코끼리; 여우; 기린; 말; 코알라; 사자; 라마; 원숭이; 부엉이; 판다; 펭귄; 호랑이; 유니콘; 기타
es: Especies animales: Oso; Conejo; Gato; Dinosaurio; Perro; Dragón; Elefante; Zorro; Jirafa; Caballo; Koala; León; Llama; Mono; Búho; Panda; Pingüino; Tigre; Unicornio; Otro
sv: Djurarter: Björn; Kanin; Katt; Dinosaurie; Hund; Drake; Elefant; Räv; Giraff; Häst; Koala; Lejon; Lama; Apor; Uggla; Panda; Pingvin; Tiger; Enhörning; Annan
sl-SI: Živalske vrste: Medved; Zajček; Mačka; Dinozaver; Pes; Zmaj; Slon; Lisica; Žirafa; Konj; Koala; Lev; Lama; Opica; Sova; Panda; Pingvin; Tiger; Samorog; Drugo
da: Dyrearter: Bjørn; Kanin; Kat; Dinosaur; Hund; Drage; Elefant; Ræv; Giraf; Hest; Koala; Løve; Lama; Abe; Ugle; Panda; Pingvin; Tiger; Enhjørning; Andet
pl: Gatunek zwierzęcia: Niedźwiedź; Królik; Kot; Dinozaur; Pies; Smok; Słoń; Lis; Żyrafa; Koń; Koala; Lew; Lama; Małpa; Sowa; Panda; Pingwin; Tygrys; Jednorożec; Inne
pt-PT: Espécie do animal: Urso; Coelho; Gato; Dinossauro; Cão; Dragão; Elefante; Raposa; Girafa; Cavalo; Coala; Leão; Lhama; Macaco; Coruja; Panda; Pinguim; Tigre; Unicórnio; Outro
nb: Dyrearter: Bjørn; Kanin; Katt; Dinosaur; Hund; Drage; Elefant; Rev; Sjiraff; Hest; Koala; Løve; Lama; Ape; Ugle; Panda; Pingvin; Tiger; Enhjørning; Annet
pt-BR: Espécies animais: Urso; Coelho; Gato; Dinossauro; Cachorro; Dragão; Elefante; Raposa; Girafa; Cavalo; Coala; Leão; Lhama; Macaco; Coruja; Panda; Pinguim; Tigre; Unicórnio; Outro
zh-TW: 動物物種: 熊; 兔子; 貓; 恐龍; 狗; 龍; 大象; 狐狸; 長頸鹿; 馬; 無尾熊; 獅子; 羊駝; 猴子; 貓頭鷹; 熊貓; 企鵝; 老虎; 獨角獸; 其他
it: Specie animali: Orso; Coniglietto; Gatto; Dinosauro; Cane; Drago; Elefante; Volpe; Giraffa; Cavallo; Koala; Leone; Lama; Scimmia; Gufo; Panda; Pinguino; Tigre; Unicorno; Altro
ro-RO: Specii de animale: Urs; Iepuraș; Pisică; Dinozaur; Câine; Dragon; Elefant; Vulpe; Girafă; Cal; Koala; Leu; Lamă; Maimuță; Bufniță; Panda; Pinguin; Tigru; Unicorn; Altele
el: Είδη ζώων: Αρκούδα; Κουνελάκι; Γάτα; Δεινόσαυρος; Σκύλος; Δράκος; Ελέφαντας; Αλεπού; Καμηλοπάρδαλη; Άλογο; Κοάλα; Λιοντάρι; Λάμα; Μαϊμού; Κουκουβάγια; Πάντα; Πιγκουίνος; Τίγρης; Μονόκερος; Άλλο
en: Animal species: Bear; Bunny; Cat; Dinosaur; Dog; Dragon; Elephant; Fox; Giraffe; Horse; Koala; Lion; Llama; Monkey; Owl; Panda; Penguin; Tiger; Unicorn; Other
tr: Hayvan türleri: Ayı; Tavşan; Kedi; Dinozor; Köpek; Ejderha; Fil; Tilki; Zürafa; At; Koala; Aslan; Lama; Maymun; Baykuş; Panda; Penguen; Kaplan; Unicorn; Diğer
th: สัตว์ชนิดต่างๆ: หมี; กระต่าย; แมว; ไดโนเสาร์; สุนัข; มังกร; ช้าง; สุนัขจิ้งจอก; ยีราฟ; ม้า; โคอาล่า; สิงโต; ลามะ; ลิง; นกฮูก; แพนด้า; เพนกวิน; เสือ; ยูนิคอร์น; อื่นๆ
ja: 動物の種類: クマ; ウサギ; ネコ; 恐竜; イヌ; ドラゴン; ゾウ; キツネ; キリン; ウマ; コアラ; ライオン; ラマ; サル; フクロウ; パンダ; ペンギン; トラ; ユニコーン; その他
hr-HR: Životinjske vrste: Medvjed; Zec; Mačka; Dinosaur; Pas; Zmaj; Slon; Lisica; Žirafa; Konj; Koala; Lav; Ljama; Majmun; Sova; Panda; Pingvin; Tigar; Jednorog; Ostalo
fi: Eläinlajit: Karhu; Pupu; Kissa; Dinosaurus; Koira; Lohikäärme; Norsu; Kettu; Kirahvi; Hevonen; Koala; Leijona; Laama; Apina; Pöllö; Panda; Pingviini; Tiikeri; Yksisarvinen; Muu
lt-LT: Gyvūnų veislės: Lokys; Zuikis; Katė; Dinozauras; Šuo; Drakonas; Dramblys; Lapė; Žirafa; Arklys; Koala; Liūtas; Lama; Beždžionė; Pelėda; Panda; Pingvinas; Tigras; Vienaragis; Kita
nl: Diersoorten: Beer; Konijn; Kat; Dinosaurus; Hond; Draak; Olifant; Vos; Giraffe; Paard; Koala; Leeuw; Lama; Aap; Uil; Panda; Pinguïn; Tijger; Eenhoorn; Overig
hu: Állatfajok: Medve; Nyuszi; Macska; Dinoszaurusz; Kutya; Sárkány; Elefánt; Róka; Zsiráf; Ló; Koala; Oroszlán; Láma; Majom; Bagoly; Panda; Pingvin; Tigris; Unikornis; Egyéb
ru: Вид животного: Медведь; Кролик; Кошка; Динозавр; Собака; Дракон; Слон; Лиса; Жираф; Лошадь; Коала; Лев; Лама; Обезьяна; Сова; Панда; Пингвин; Тигр; Единорог; Другое
bg-BG: Животински видове: Мечка; Зайче; Котка; Динозавър; Куче; Дракон; Слон; Лисица; Жираф; Кон; Коала; Лъв; Лама; Маймуна; Бухал; Панда; Пингвин; Тигър; Еднорог; Друго
zh-CN: 动物物种: 熊; 兔子; 猫; 恐龙; 狗; 龙; 大象; 狐狸; 长颈鹿; 马; 考拉; 狮子; 羊驼; 猴子; 猫头鹰; 熊猫; 企鹅; 老虎; 独角兽; 其他
cs: Druhy zvířat: Medvěd; Králík; Kočka; Dinosaurus; Pes; Drak; Slon; Liška; Žirafa; Kůň; Koala; Lev; Lama; Opice; Sova; Panda; Tučňák; Tygr; Jednorožec; Jiné
vi: Loài động vật: Gấu; Thỏ con; Mèo; Khủng long; Chó; Rồng; Voi; Cáo; Hươu cao cổ; Ngựa; Gấu koala; Sư tử; Lạc đà không bướu; Khỉ; Cú; Gấu trúc; Chim cánh cụt; Hổ; Kỳ lân; Khác
de: Tierarten: Bär; Hase; Katze; Dinosaurier; Hund; Drache; Elefant; Fuchs; Giraffe; Pferd; Koala; Löwe; Lama; Affe; Eule; Panda; Pinguin; Tiger; Einhorn; Sonstige
sk-SK: Druhy zvierat: Medveď; Zajačik; Mačka; Dinosaurus; Pes; Drak; Slon; Líška; Žirafa; Kôň; Koala; Lev; Lama; Opica; Sova; Panda; Tučniak; Tiger; Jednorožec; Iný
fr: Espèces animales: Ours; Lapin; Chat; Dinosaure; Chien; Dragon; Éléphant; Renard; Girafe; Cheval; Koala; Lion; Lama; Singe; Hibou; Panda; Pingouin; Tigre; Licorne; Autre